{"present": {"1 Singular": {"Affirmative": "cluimhr\u00edm", "Question": "an gcluimhr\u00edm?", "Negative": "n\u00ed chluimhr\u00edm"}, "2 Singular": {"Affirmative": "cluimhr\u00edonn t\u00fa", "Question": "an gcluimhr\u00edonn t\u00fa?", "Negative": "n\u00ed chluimhr\u00edonn t\u00fa"}, "3 Singular": {"Male": {"Affirmative": "cluimhr\u00edonn s\u00e9", "Question": "an gcluimhr\u00edonn s\u00e9?", "Negative": "n\u00ed chluimhr\u00edonn s\u00e9"}, "Female": {"Affirmative": "cluimhr\u00edonn s\u00ed", "Question": "an gcluimhr\u00edonn s\u00ed?", "Negative": "n\u00ed chluimhr\u00edonn s\u00ed"}}, "1 Plural": {"Compressed": {"Affirmative": "cluimhr\u00edmid", "Question": "an gcluimhr\u00edmid?", "Negative": "n\u00ed chluimhr\u00edmid"}, "Extended": {"Affirmative": "cluimhr\u00edonn muid", "Question": "an gcluimhr\u00edonn muid?", "Negative": "n\u00ed chluimhr\u00edonn muid"}}, "2 Plural": {"Affirmative": "cluimhr\u00edonn sibh", "Question": "an gcluimhr\u00edonn sibh?", "Negative": "n\u00ed chluimhr\u00edonn sibh"}, "3 Plural": {"Affirmative": "cluimhr\u00edonn siad", "Question": "an gcluimhr\u00edonn siad?", "Negative": "n\u00ed chluimhr\u00edonn siad"}, "Passive": {"Affirmative": "cluimhr\u00edtear", "Question": "an gcluimhr\u00edtear?", "Negative": "n\u00ed chluimhr\u00edtear"}}, "future": {"1 Singular": {"Affirmative": "cluimhreoidh m\u00e9", "Question": "an gcluimhreoidh m\u00e9?", "Negative": "n\u00ed chluimhreoidh m\u00e9"}, "2 Singular": {"Affirmative": "cluimhreoidh t\u00fa", "Question": "an gcluimhreoidh t\u00fa?", "Negative": "n\u00ed chluimhreoidh t\u00fa"}, "3 Singular": {"Male": {"Affirmative": "cluimhreoidh s\u00e9", "Question": "an gcluimhreoidh s\u00e9?", "Negative": "n\u00ed chluimhreoidh s\u00e9"}, "Female": {"Affirmative": "cluimhreoidh s\u00ed", "Question": "an gcluimhreoidh s\u00ed?", "Negative": "n\u00ed chluimhreoidh s\u00ed"}}, "1 Plural": {"Compressed": {"Affirmative": "cluimhreoimid", "Question": "an gcluimhreoimid?", "Negative": "n\u00ed chluimhreoimid"}, "Extended": {"Affirmative": "cluimhreoidh muid", "Question": "an gcluimhreoidh muid?", "Negative": "n\u00ed chluimhreoidh muid"}}, "2 Plural": {"Affirmative": "cluimhreoidh sibh", "Question": "an gcluimhreoidh sibh?", "Negative": "n\u00ed chluimhreoidh sibh"}, "3 Plural": {"Affirmative": "cluimhreoidh siad", "Question": "an gcluimhreoidh siad?", "Negative": "n\u00ed chluimhreoidh siad"}, "Passive": {"Affirmative": "cluimhreofar", "Question": "an gcluimhreofar?", "Negative": "n\u00ed chluimhreofar"}}, "past": {"1 Singular": {"Affirmative": "chluimhrigh m\u00e9", "Question": "ar chluimhrigh m\u00e9?", "Negative": "n\u00edor chluimhrigh m\u00e9"}, "2 Singular": {"Affirmative": "chluimhrigh t\u00fa", "Question": "ar chluimhrigh t\u00fa?", "Negative": "n\u00edor chluimhrigh t\u00fa"}, "3 Singular": {"Male": {"Affirmative": "chluimhrigh s\u00e9", "Question": "ar chluimhrigh s\u00e9?", "Negative": "n\u00edor chluimhrigh s\u00e9"}, "Female": {"Affirmative": "chluimhrigh s\u00ed", "Question": "ar chluimhrigh s\u00ed?", "Negative": "n\u00edor chluimhrigh s\u00ed"}}, "1 Plural": {"Compressed": {"Affirmative": "chluimhr\u00edomar", "Question": "ar chluimhr\u00edomar?", "Negative": "n\u00edor chluimhr\u00edomar"}, "Extended": {"Affirmative": "chluimhrigh muid", "Question": "ar chluimhrigh muid?", "Negative": "n\u00edor chluimhrigh muid"}}, "2 Plural": {"Affirmative": "chluimhrigh sibh", "Question": "ar chluimhrigh sibh?", "Negative": "n\u00edor chluimhrigh sibh"}, "3 Plural": {"Compressed": {"Affirmative": "chluimhrigh siad", "Question": "ar chluimhrigh siad?", "Negative": "n\u00edor chluimhrigh siad"}, "Extended": {"Affirmative": "chluimhr\u00edodar", "Question": "ar chluimhr\u00edodar?", "Negative": "n\u00edor chluimhr\u00edodar"}}, "Passive": {"Affirmative": "cluimhr\u00edodh", "Question": "ar cluimhr\u00edodh?", "Negative": "n\u00edor cluimhr\u00edodh"}}, "condi": {"1 Singular": {"Affirmative": "chluimhreoinn", "Question": "an gcluimhreoinn?", "Negative": "n\u00ed chluimhreoinn"}, "2 Singular": {"Affirmative": "chluimhreof\u00e1", "Question": "an gcluimhreof\u00e1?", "Negative": "n\u00ed chluimhreof\u00e1"}, "3 Singular": {"Male": {"Affirmative": "chluimhreodh s\u00e9", "Question": "an gcluimhreodh s\u00e9?", "Negative": "n\u00ed chluimhreodh s\u00e9"}, "Female": {"Affirmative": "chluimhreodh s\u00ed", "Question": "an gcluimhreodh s\u00ed?", "Negative": "n\u00ed chluimhreodh s\u00ed"}}, "1 Plural": {"Compressed": {"Affirmative": "chluimhreoimis", "Question": "an gcluimhreoimis?", "Negative": "n\u00ed chluimhreoimis"}, "Extended": {"Affirmative": "chluimhreodh muid", "Question": "an gcluimhreodh muid?", "Negative": "n\u00ed chluimhreodh muid"}}, "2 Plural": {"Affirmative": "chluimhreodh sibh", "Question": "an gcluimhreodh sibh?", "Negative": "n\u00ed chluimhreodh sibh"}, "3 Plural": {"Compressed": {"Affirmative": "chluimhreoid\u00eds", "Question": "an gcluimhreoid\u00eds?", "Negative": "n\u00ed chluimhreoid\u00eds"}, "Extended": {"Affirmative": "chluimhreodh siad", "Question": "an gcluimhreodh siad?", "Negative": "n\u00ed chluimhreodh siad"}}, "Passive": {"Affirmative": "chluimhreofa\u00ed", "Question": "an gcluimhreofa\u00ed?", "Negative": "n\u00ed chluimhreofa\u00ed"}}, "imper": {"1 Singular": {"Affirmative": "cluimhr\u00edm!", "Negative": "n\u00e1 cluimhr\u00edm!"}, "2 Singular": {"Affirmative": "cluimhrigh!", "Negative": "n\u00e1 cluimhrigh!"}, "3 Singular": {"Male": {"Affirmative": "cluimhr\u00edodh s\u00e9!", "Negative": "n\u00e1 cluimhr\u00edodh s\u00e9!"}, "Female": {"Affirmative": "cluimhr\u00edodh s\u00ed!", "Negative": "n\u00e1 cluimhr\u00edodh s\u00ed!"}}, "1 Plural": {"Compressed": {"Affirmative": "cluimhr\u00edmis!", "Negative": "n\u00e1 cluimhr\u00edmis!"}, "Extended": {"Affirmative": "cluimhr\u00edodh muid!", "Negative": "n\u00e1 cluimhr\u00edodh muid!"}}, "2 Plural": {"Affirmative": "cluimhr\u00edg\u00ed!", "Negative": "n\u00e1 cluimhr\u00edg\u00ed!"}, "3 Plural": {"Compressed": {"Affirmative": "cluimhr\u00edd\u00eds!", "Negative": "n\u00e1 cluimhr\u00edd\u00eds!"}, "Extended": {"Affirmative": "cluimhr\u00edodh siad!", "Negative": "n\u00e1 cluimhr\u00edodh siad!"}}, "Passive": {"Affirmative": "cluimhr\u00edtear!", "Negative": "n\u00e1 cluimhr\u00edtear!"}}, "pastConti": {"1 Singular": {"Affirmative": "chluimhr\u00ednn", "Question": "an gcluimhr\u00ednn?", "Negative": "n\u00ed chluimhr\u00ednn"}, "2 Singular": {"Affirmative": "chluimhr\u00edte\u00e1", "Question": "an gcluimhr\u00edte\u00e1?", "Negative": "n\u00ed chluimhr\u00edte\u00e1"}, "3 Singular": {"Male": {"Affirmative": "chluimhr\u00edodh s\u00e9", "Question": "an gcluimhr\u00edodh s\u00e9?", "Negative": "n\u00ed chluimhr\u00edodh s\u00e9"}, "Female": {"Affirmative": "chluimhr\u00edodh s\u00ed", "Question": "an gcluimhr\u00edodh s\u00ed?", "Negative": "n\u00ed chluimhr\u00edodh s\u00ed"}}, "1 Plural": {"Compressed": {"Affirmative": "chluimhr\u00edmis", "Question": "an gcluimhr\u00edmis?", "Negative": "n\u00ed chluimhr\u00edmis"}, "Extended": {"Affirmative": "chluimhr\u00edodh muid", "Question": "an gcluimhr\u00edodh muid?", "Negative": "n\u00ed chluimhr\u00edodh muid"}}, "2 Plural": {"Affirmative": "chluimhr\u00edodh sibh", "Question": "an gcluimhr\u00edodh sibh?", "Negative": "n\u00ed chluimhr\u00edodh sibh"}, "3 Plural": {"Compressed": {"Affirmative": "chluimhr\u00edd\u00eds", "Question": "an gcluimhr\u00edd\u00eds?", "Negative": "n\u00ed chluimhr\u00edd\u00eds"}, "Extended": {"Affirmative": "chluimhr\u00edodh siad", "Question": "an gcluimhr\u00edodh siad?", "Negative": "n\u00ed chluimhr\u00edodh siad"}}, "Passive": {"Affirmative": "chluimhr\u00edt\u00ed", "Question": "an gcluimhr\u00edt\u00ed?", "Negative": "n\u00ed chluimhr\u00edt\u00ed"}}, "subj": {"1 Singular": {"Affirmative": "go gcluimhr\u00ed m\u00e9", "Negative": "n\u00e1r chluimhr\u00ed m\u00e9"}, "2 Singular": {"Affirmative": "go gcluimhr\u00ed t\u00fa", "Negative": "n\u00e1r chluimhr\u00ed t\u00fa"}, "3 Singular": {"Male": {"Affirmative": "go gcluimhr\u00ed s\u00e9", "Negative": "n\u00e1r chluimhr\u00ed s\u00e9"}, "Female": {"Affirmative": "go gcluimhr\u00ed s\u00ed", "Negative": "n\u00e1r chluimhr\u00ed s\u00ed"}}, "1 Plural": {"Compressed": {"Affirmative": "go gcluimhr\u00edmid", "Negative": "n\u00e1r chluimhr\u00edmid"}, "Extended": {"Affirmative": "go gcluimhr\u00ed muid", "Negative": "n\u00e1r chluimhr\u00ed muid"}}, "2 Plural": {"Affirmative": "go gcluimhr\u00ed sibh", "Negative": "n\u00e1r chluimhr\u00ed sibh"}, "3 Plural": {"Affirmative": "go gcluimhr\u00ed siad", "Negative": "n\u00e1r chluimhr\u00ed siad"}, "Passive": {"Affirmative": "go gcluimhr\u00edtear", "Negative": "n\u00e1r chluimhr\u00edtear"}}, "verbal noun": "cluimhri\u00fa", "verbal adjective": "cluimhrithe"}